---
title: "GINI CENDIS POBLACIÓN ESCOLAR"
author: "Luz Yolanda Rivera"
date: "10/24/2021"
output: html_document
---
######################################################################################
## Hecho con gusto por Luz Yolanda Rivera Álvarez
#Objetivo: detectar la desigualdad entre CENDIS por la población escolar de la Zona1 durante el periodo 2018-2019
#######################################################################################

#llamar a Econgeo de biblioteca
```{r}
library(EconGeo)
```

## generar vector de conteo de población escolar zona1
```{r}
pobesc <- c(116,212,155,200,83,31,27,84,59,34,214,22,134,144,102,203,48,62,45,117)
```

#comprobar el vector generado
```{r}
pobesc
```

#calculamos el Gini de la población escolar se encuentra repartida en el 35% de los CENDIS
#esto es debido a que ese 35% son CENDIS públicos o CENDIS privados y familiares con subrogación de gobierno
```{r}
Gini (pobesc)
```

#Generamos la curva de Lorenz
```{r}
Lorenz.curve (pobesc)
```

